臺灣高等法院刑事判決　　　　　　　 100年度上易字第1235號
上　訴　人
即　被　告　張美綾
上列上訴人因妨害名譽案件，不服臺灣臺北地方法院100年度易
字第393號，中華民國100年4月28日第一審判決（起訴案號：臺
灣臺北地方法院檢察署99年度偵字第26650號），提起上訴，本
院判決如下：
    主  文
上訴駁回。
    事實及理由
一、本案經本院審理結果，認第一審以被告張美綾犯刑法第309
    條第1項之公然侮辱罪，判處罰金新臺幣（下同）1萬元，並
    諭知易服勞役之折算標準。其認事用法及量刑均無不當，應
    予維持，並引用第一審判決書記載之事實、證據及理由（如
    附件）。
二、被告上訴意旨略以：告訴人於本案所提出之錄音內容，與在
    他案提出之錄音內容，均不脫「不要臉」、「骯髒鬼」等詞
    句，而有諸多重複之處，顯係剪接前案錄音內容，此可加以
    鑑定；又告訴人對被告所提出之所有案件，均係告訴人主動
    在被告出入場所找到被告，並攜帶錄音設備，以被告欠錢不
    還等不實言論激怒被告後，再提起告訴，要求巨額和解金，
    並曾在偵查中表示經濟狀況不佳，要求被告須以金錢賠償其
    損失，始願撤回告訴，顯見此係告訴人故設計陷害被告，刻
    意興訟所為，不啻以刑事訴追手段以達不法取財目的，請撤
    銷原判決並為無罪之諭知。
三、經查：上訴人即被告張美綾於99年10月30日上午11時30分許
    ，在臺北市○○區○○路11號旁A13停車場，因債務糾紛與
    告訴人陳美惠發生爭執，並以臺語「不要臉」辱罵告訴人等
    事實，業據證人即告訴人陳美惠於警詢時證述綦詳（見偵卷
    第5頁），並有告訴人陳美惠所提出之前揭時地錄音光碟附
    卷可稽，而該光碟經檢察官及原審勘驗結果，均核與前揭事
    實相符，亦有各該勘驗筆錄附卷可參（見偵卷第39頁、原審
    易卷第8頁），自堪信為真實。至告訴人另對被告提出妨害
    名譽告訴，各經臺灣臺北地方法院以98年度易字第1030號、
    100年度簡上字第58號判處罪刑，固有本院被告前案紀錄表
    及各該刑事判決書在卷足按，惟各該案件中所提出之錄音光
    碟與本案上開錄音光碟內容不同，已據原審調取各該案件勘
    驗內容比較後詳予說明並不相同；另依上開本案錄音光碟勘
    驗筆錄所載：「被告：你看到鬼啊？告訴人：對啊，我看到
    鬼，你死了嗎？你死了沒？被告：我叫鬼抓你。告訴人：我
    要錢啦，欠人家錢要還。被告：鬼喔。被告：鬼在……，你
    很難死就對了。告訴人：我有講有錢啦。被告：……。告訴
    人：不賺錢啊，不去賺錢啊，你說等你死才有錢啊。被告：
    等我死才有錢。告訴人：你只有看到鬼，現在你死了嗎？我
    有錢我。被告：對啦，死了啦，你不要臉，你沒辦法退，不
    要臉，那種錢你也跟人家……」等語，顯見雙方係為告訴人
    向被告催討債務而所有爭執，尚難認單係告訴人挑釁所致。
    是原判決既已詳敘其依憑之證據及認定之理由，經核並未悖
    於經驗及論理法則。而被告雖執前詞上訴指摘原判決，然此
    均經本院於前開理由予以指駁說明，是被告之上訴並無理由
    ，應予駁回。
據上論斷，應依刑事訴訟法第373條、第368條，判決如主文。
本案經檢察官鄭龍照到庭執行職務。
中    華    民    國   100    年    8     月    9     日
                  刑事第二十二庭審判長法  官  郭雅美
                                      法  官  洪于智
                                      法  官  李麗珠
以上正本證明與原本無異。
不得上訴。
                                      書記官  陳禹任
中    華    民    國   100    年    8     月    9     日
附錄：本案論罪科刑法條全文
刑法第309條
公然侮辱人者，處拘役或3 百元以下罰金。
以強暴犯前項之罪者，處1 年以下有期徒刑、拘役或5 百元以下
罰金。